臺灣臺中地方法院交通事件裁定　　　　　　　　　　九十三年度交聲字第六五一號
　　原處分機關　交通部公路總局台中區監理所
　　異議人即
　　受處分人　　甲○○○
右列受處分人因違反道路交通管理處罰條例案件，對於交通部公路總局台中區監理所
九十三年八月二十六日所為之裁決（中監違字第裁６０─ＧＣ0000000號裁決
書），聲明異議，本院裁定如左：
    主  文
異議駁回。
    理  由
一、原處分機關略以：本案係台中市警察局第三分局舉發受處分人甲○○○所有之車
    號ＮＹ─７０５１號自小客貨車，由陳錦錕駕駛，於九十三年二月八日八時四十
    五分許，行經復興路、自由路口處，因「未懸掛前後牌照行駛公路（禁駛）」違
    規，受處分人於九十三年四月五日到案申訴，經原舉發機關函覆違規屬實，本所
    遂於九十三年八月二十六日以中監違字第裁６０─ＧＣ0000000號裁決書
    ，裁處罰鍰新台幣八千七百元整，並牌照吊銷，逾期則依裁決書處罰主文規定裁
    處，於法並無不合等語。
二、本件異議人即受處分人則以：查公路法合計八十一條，在第五章「獎勵與懲罰」
    中，除七十六條第二項，有明文規定禁駛外，其餘條文皆未規定，若依南投縣警
    局之解釋，應想當然爾皆應禁駛，此與立法意旨顯有未合，合先敘明。公路法第
    七十七條處罰對象為「運輸業者」，而非自小客駕駛者，異議人之行為應依「道
    路交通管理處罰條例」第三十八條第一項裁罰，原南投縣警局之開單告發顯有未
    當。對不應繼續駕駛之車輛，除禁駛外，尚有酒駕之拖吊與暫時扣留其車輛、移
    至保管等方式。員警依公路法七十七條開單後，未扣留其車輛，如應禁駛，卻任
    由讓駕駛者逕行駕車離去，即屬執法怠惰，縱容不知情駕駛者繼續違規，致有後
    續二月八日「道路交通管理處罰條例」第十二條之認定。該執法員警顯有陷異議
    人構成違法錯誤之「不確定故意」。第十二條第一項第七款「已領有號牌而未懸
    掛或不依指定位置懸掛者」，本款處罰對象係指領牌後「應掛、能掛而不掛者」
    的惡意行為，異議人未懸掛牌照，係因被吊扣牌照之不可抗力，顯無本款之適用
    ，爰聲明異議云云。
三、按汽車已領有號牌而未懸掛或不依指定位置懸掛者，處新台幣三千六百元以上七
    千二百元以下罰鍰，並吊銷牌照，道路交通管理處罰條例第十二條第一項第七款
    訂有明文；復依違反道路交通管理事件統一裁罰標準表規定，逾期者，處罰鍰新
    台幣七千二百元，並吊銷牌照。
四、經查：本件受處分人甲○○○所有之車號ＮＹ─７０５１號自小客車，由陳錦錕
    駕駛，因未懸掛前、後牌照行駛，於九十三年二月八日八時四十五分許，行經復
    興路、自由路口處，為台中市警察局第三分局掣開中市警交字第ＧＣ00000
    00號舉發通知單舉發等情，有前揭舉發通知單、裁決書及南投縣政府警察局仁
    愛分局九十三年五月十二日投仁警交字第０９３０００３６０４號函各一紙在卷
    可稽。異議人雖不否認有駕駛未懸掛前、後牌照之自小客（貨）車行駛公路之行
    為，惟辯稱：因前舉發員警於舉發後，未扣留其車輛，任由讓駕駛者逕行駕車離
    去，始導致有本件違規事件云云。惟車輛之號牌為車輛之認證，亦為行車之許可
    憑證，故車輛應依規定懸掛有效號牌始可行駛道路，以利辨識及交通秩序之維護
    。況該ＮＹ─７０５１號自小客（貨）車前於九十三年二月五日因非法營業載客
    ，為警掣開投警交字第ＪＣ0000000號舉發通知單並扣車牌兩個月之違規
    駕駛人「陳錦錕」亦即為本件違規之駕駛人，是受處分人辯稱前舉發員警縱容不
    知情之人繼續行駛導致本件違規云云，顯無理由。則受處分人所有之ＮＹ─７０
    ５１號自小客（貨）車既有未懸掛前、後號牌行駛公路之違規事實，原舉發機關
    依法舉發並無違誤。從而，原處分機關據以援引上開規定，裁處罰鍰新台幣八千
    七百元並吊銷牌照，核無不當。本件異議為無理由，應予駁回。
五、據上論斷，應依道路交通管理處罰條例第八十七條第二項、道路交通案件處理辦
    法第十九條，裁定如主文。
中      華      民      國    九十三    年     十一    月    八      日
                                        臺灣臺中地方法院交通法庭
                                            法  官  王  靜  秋
右正本證明與原本無異。
如不服本裁定應於送達後五日內向本院提出抗告狀。
                                            書記官
中      華      民      國    九十三    年     十一     月    八      日
